最高法院刑事裁定　　　　　　　　　 110年度台抗字第1960號
抗　告　人　廖清鴻


上列抗告人因違反毒品危害防制條例案件，不服臺灣高等法院中
華民國110年10月29日駁回聲請再審之裁定（110年度聲再字第51
3號），提起抗告，本院裁定如下：
    主  文
抗告駁回。
    理  由
一、刑事訴訟法第420 條第1項第6款規定：有罪之判決確定後，
    因發現新事實或新證據，單獨或與先前之證據綜合判斷，足
    認受有罪判決之人應受無罪、免訴、免刑或輕於原判決所認
    罪名之判決者，為受判決人之利益，得聲請再審。同條第 3
    項並規定：第1項第6款之新事實或新證據，指判決確定前已
    存在或成立而未及調查斟酌，及判決確定後始存在或成立之
    事實、證據。準此，判決確定前已存在或成立而經調查斟酌
    者，即非新事實或新證據。又聲請再審人所主張之新事實或
    新證據，單獨或與先前之證據綜合判斷，倘無法產生合理懷
    疑，不足以動搖原確定判決所認定之事實者，自未具備上開
    要件，亦不能據為聲請再審之原因。至於聲請再審的理由，
    如僅係對原確定判決認定的事實再行爭辯，或對原確定判決
    採證認事職權的適法行使，任意指摘，或對法院依職權取捨
    證據持相異評價，而原審法院即使審酌上開證據，仍無法動
    搖原確定判決之結果者，亦不符合此條款所定提起再審的要
    件。
二、本件原審於通知抗告人廖清鴻到場並聽取意見後，認其對於
    原審法院109 年度上訴字第580號確定判決（業經本院以110
    年度台上字第3807號判決從程序上駁回上訴而確定，下稱原
    確定判決），以發現確實新事證為由，依刑事訴訟法第 420
    條第1項第6款規定，聲請再審。惟抗告人聲請再審意旨所提
    出其與證人劉守平於民國110 年9月5日之LINE對話紀錄截圖
    為新證據，欲證明抗告人主觀上對本案包裹內容物為毒品並
    無認識，欠缺運輸毒品之犯意云云。然原確定判決已逐一詳
    敘如何認定抗告人應知悉所運輸及私運之本案包裹內有第三
    級毒品愷他命，及抗告人上開辯解何以不足採之理由（詳見
    原確定判決第5 至11頁之理由欄貳、二、(二)、(三)所載）
    。又該LINE對話紀錄時間距離案發時即107 年3月30日已隔3
    年餘，依原確定判決所認定之事實及依憑之證據，無一提及
    「劉守平」，則「劉守平」與本案有何關連，已難認定；況
    抗告人所稱指示其領取本案包裹之共犯「萬金海」，自始均
    未到案，是否真有其人？亦有可疑，足見抗告人所提出之
    LINE對話紀錄憑信性顯屬有疑，且無論係單獨或結合先前已
    經存在卷內之各項證據資料予以綜合判斷，均未能因此產生
    合理之懷疑，而有足以推翻原確定判決所認事實之蓋然性，
    自難認符合刑事訴訟法第420 條第1項第6款規定之確實性要
    件，尚難據此為再審聲請事由。抗告人對上揭事證徒憑己意
    為不同評價，任意指摘，與刑事訴訟法第420 條第1項第6款
    之規定不符。因認抗告人聲請再審，為無理由，爰裁定駁回
    。於法尚無不合。
三、抗告意旨置原裁定之論敘於不顧，仍執陳詞，而僅憑己意，
    任指原裁定不當，為無理由，應予駁回。
據上論結，應依刑事訴訟法第412條，裁定如主文。    
中    華    民    國   110    年    12    月    8     日
                  刑事第五庭審判長法  官  吳  信  銘  
                                  法  官  何  菁  莪  
                                  法  官  蔡  廣  昇  
                                  法  官  蔡  新  毅  
                                  法  官  梁  宏  哲  
本件正本證明與原本無異
                                  書記官
中    華    民    國   110    年    12    月    10    日